# 请教陈版，影视剧广告植入佣金收入的确认时点

提问人：denghaifu 时间：2014-12-04 12:35:40
陈版您好，想请教一下影视剧广告植入佣金的确认时点在什么时候合适？

回答人：chenyiwei
首先要明确所讨论的是哪个会计主体；其次需根据具体合同条款进行分析，确定合同义务何时履行完毕，以及款项是否很可能收到等因素，综合分析判断佣金收入的确认时点。